---
title: "Trial Code"
author: "Aoi Kawahara"
date: "2025-02-28"
output: html_document
---

```{r setup, include=FALSE}
knitr::opts_chunk$set(echo = TRUE)
```

## trialデータについて

本番は30万件以上のポストを分析する予定だが、使用する変数等の挙動確認のため、trialではまず1,000件のポストを走らせてみる。

## 必要ライブラリの読み込み

```{r library}
library(data.table)
library(tidyverse)
library(tidytext)
library(wordcloud)
library(topicmodels)
library(tm)
library(dplyr)
library(qdap)
library(plotrix)
library(dendextend)
library(tokenizers)
library(textclean)
```

## データの読み込み

```{r df}
setwd('/Users/aoikawahara/Library/CloudStorage/OneDrive-KULeuven/Leuven/01_Master Thesis/Workplace')

df = fread("data/part_1/may_july_chunk_1.csv.gz")
str(df)
```

## 必要データの選択

-   テキストが英語

-   カラム名がtextとepochだけののデータフレームに変換

```{r subset_df}

df <- df[1:1000,] %>%
  subset(lang == 'en') %>%
  subset(select = c(text, epoch))
```

## テキストのクリーニング

Kanmaz(2023)より

-   Lowercasing the characters

-   Removal of stopwords

-   Stemming the words

-   Removal of hashtags

-   Removal of user mentions

-   Removal of links

-   Removal of emojis

```{r text_organization}
qdap_clean <- function(x) {
  x <- replace_abbreviation(x)            　 # "Dr." → "Doctor"
  x <- replace_contraction(x)                # "can't" → "cannot"
  x <- replace_ordinal(x)                    # "1st" → "first"
  x <- gsub("\\d+", "", x)                   # Removal of numbers
  x <- tolower(x)                            # Lowercasing the characters
  x <- str_remove_all(x, "#\\S+") 　　　　　 # Removal of hashtags
  x <- str_remove_all(x, "@\\S+")  　　　　　# Removal of user mentions
  x <- replace_symbol(x)                     # "&" → "and"
  x <- str_remove_all(x, "http[s]?://\\S+")  # Removal of links
  x <- replace_emoji(x)                      # Emojis → Word forms equivalents
  return(x)
  }

tm_clean <- function(corpus) {
  corpus <- tm_map(corpus, removePunctuation)  # Remove punctuation (句読点)
  corpus <- tm_map(corpus, stripWhitespace)    # 余分な余白
  corpus <- tm_map(corpus, removeWords, stopwords("en"))    # Remove stopwords
  corpus <- tm_map(corpus, content_transformer(stemDocument))  # Stemming
  return(corpus)}

qdap_cleaned_df <- qdap_clean(df$text)
corp <- VCorpus(VectorSource(qdap_cleaned_df)) %>%
  tm_clean()

# qdap_cleanの挙動確認
df$text[25]
qdap_cleaned_df[25]
```

## Term Document Matrixの作成

```{r tdm}
tdm <- TermDocumentMatrix(corp)
tdm_m <- as.matrix(tdm)

tdm_m[which(is.na(tdm_m))] <- 0
```

## Bar Plotの作成

```{r bar_plot}
freq <- rowSums(tdm_m)
freq <- sort(freq, decreasing = TRUE)

barplot(freq[1:20], col = "tan", las = 2)
```

## WordCloudの作成

```{r wordcloud}

wordcloud(names(freq), freq, max.words = 100, color = "blue")
```

## Word Association "biden"

```{r assoc_biden}
assoc <- findAssocs(tdm, "biden", 0.12)
assoc

assoc_df <- list_vect2df(assoc, col2 = "word", col3 = "score")

ggplot(assoc_df, aes(score, word)) + 
  geom_point(size = 3) +
  labs(title = "Words associated with 'biden'") +
  theme_minimal()
```

## Word Association "trump"

```{r assoc_trump}
assoc_trump <- findAssocs(tdm, "trump", 0.15)

assoc_trump_df <- list_vect2df(assoc_trump, col2 = "word", col3 = "score")

ggplot(assoc_trump_df, aes(score, word)) + 
  geom_point(size = 3) +
  labs(title = "Words associated with 'trump'") +
  theme_minimal()
```

## LDA with 3 topics

Kanmaz(2023)では3\~25 Topicsで試し、coherence scoreを比較していた。

```{r lda_3}
dtm <- DocumentTermMatrix(corp)

row_sums <- rowSums(as.matrix(dtm))  # 空白の行がある確認
dtm <- dtm[row_sums > 0, ]  # 単語が含まれていない空の文書を削除

lda_3 <- LDA(dtm, k = 3, method = "Gibbs", control = list(seed = 42))

glimpse(lda_3)

lda_3 <- lda_3 %>% 
  tidy(matrix = "beta")
lda_3 %>% 
  arrange(desc(beta))

# Visualization of top 15 terms by topic (3topics)
word_3 <- lda_3 %>% 
  group_by(topic) %>% 
  slice_max(beta, n = 15) %>% 
  ungroup() %>%
  mutate(term2 = fct_reorder(term, beta))

ggplot(word_3, aes(x = term2, y = beta, fill = as.factor(topic))) +
  geom_col(show.legend = FALSE) +
  facet_wrap(~ topic, scales = "free") +
  coord_flip()
```
